【裁判字號】    99,司催,3074
【裁判日期】    991130
【裁判案由】    公示催告
【裁判全文】
臺灣臺北地方法院民事裁定            99年度司催字第3074號
聲  請  人  台灣國際造船股份有限公司（原名中國造船股份有
            限公司）
法定代理人  鄭文隆
代  理  人  丁榮聰律師
上列聲請人因遺失證券事件，聲請公示催告，本院裁定如下：
    主  文
一、准對於持有附表所載本票之人為公示催告。
二、聲請人應於二十日內將本公示催告登載公報、新聞紙或其他
    相類之傳播工具一日。
三、持有該證券之人，應於本公示催告最後登載公報、新聞紙或
    其他相類之傳播工具之日起三個月內，向本院申報其權利並
    提出該證券。
四、如不為申報及提出證券，本院將宣告該證券為無效。
中    華    民    國    99    年    11    月    30    日
                  民事庭司法事務官  林明龍
┌────────────────────────────────────────────┐
│附表：                                                             99年度司催字第3074號 │
├──┬─────────┬─────────┬──────┬────────┬─────┤
│編號│ 發    票    人   │擔  當  付  款  人│發  票  日  │金  額（新臺幣）│本票號碼  │
├──┼─────────┼─────────┼──────┼────────┼─────┤
│001 │遠東航業股份有限公│華南商業銀行總行營│73年7月17日 │11,243,247元    │CR0000000 │
│    │司、許文華、趙晶雲│業部              │            │                │          │
│    │、許愛貞、許敏貞、│                  │            │                │          │
│    │許志堅            │                  │            │                │          │
├──┼─────────┼─────────┼──────┼────────┼─────┤
│002 │遠東航業股份有限公│華南商業銀行總行營│73年7月17日 │2,703,640元     │CR0000000 │
│    │司、許文華、趙晶雲│業部              │            │                │          │
│    │、許愛貞、許敏貞、│                  │            │                │          │
│    │許志堅            │                  │            │                │          │
├──┼─────────┼─────────┼──────┼────────┼─────┤
│003 │遠東航業股份有限公│華南商業銀行總行營│73年7月17日 │15,059,061元    │A0000000  │
│    │司、許文華、趙晶雲│業部              │            │                │          │
│    │、許愛貞、許敏貞、│                  │            │                │          │
│    │許志堅            │                  │            │                │          │
├──┼─────────┼─────────┼──────┼────────┼─────┤
│004 │遠東航業股份有限公│華南商業銀行總行營│73年7月17日 │65,586,594元    │A0000000  │
│    │司、許文華、趙晶雲│業部              │            │                │          │
│    │、許愛貞、許敏貞、│                  │            │                │          │
│    │許志堅            │                  │            │                │          │
├──┼─────────┼─────────┼──────┼────────┼─────┤
│005 │遠東航業股份有限公│華南商業銀行總行營│73年7月17日 │2,165,200元     │CR0000000 │
│    │司、許文華、趙晶雲│業部              │            │                │          │
│    │、許愛貞、許敏貞、│                  │            │                │          │
│    │許志堅            │                  │            │                │          │
├──┼─────────┼─────────┼──────┼────────┼─────┤
│006 │遠東航業股份有限公│華南商業銀行總行營│73年7月17日 │10,919,048元    │CR0000000 │
│    │司、許文華、趙晶雲│業部              │            │                │          │
│    │、許愛貞、許敏貞、│                  │            │                │          │
│    │許志堅            │                  │            │                │          │
├──┼─────────┼─────────┼──────┼────────┼─────┤
│007 │遠東航業股份有限公│華南商業銀行總行營│73年7月17日 │63,411,781元    │A0000000  │
│    │司、許文華、趙晶雲│業部              │            │                │          │
│    │、許愛貞、許敏貞、│                  │            │                │          │
│    │許志堅            │                  │            │                │          │
├──┼─────────┼─────────┼──────┼────────┼─────┤
│008 │遠東航業股份有限公│華南商業銀行總行營│73年7月17日 │14,559,712元    │A0000000  │
│    │司、許文華、趙晶雲│業部              │            │                │          │
│    │、許愛貞、許敏貞、│                  │            │                │          │
│    │許志堅            │                  │            │                │          │
├──┼─────────┼─────────┼──────┼────────┼─────┤
│009 │遠東航業股份有限公│華南商業銀行總行營│73年7月17日 │2,538,440元     │CR0000000 │
│    │司、許文華、趙晶雲│業部              │            │                │          │
│    │、許愛貞、許敏貞、│                  │            │                │          │
│    │許志堅            │                  │            │                │          │
├──┼─────────┼─────────┼──────┼────────┼─────┤
│010 │遠東航業股份有限公│華南商業銀行總行營│73年7月17日 │10,637,855元    │CR0000000 │
│    │司、許文華、趙晶雲│業部              │            │                │          │
│    │、許愛貞、許敏貞、│                  │            │                │          │
│    │許志堅            │                  │            │                │          │
├──┼─────────┼─────────┼──────┼────────┼─────┤
│011 │遠東航業股份有限公│華南商業銀行總行營│73年7月17日 │61,525,463元    │A0000000  │
│    │司、許文華、趙晶雲│業部              │            │                │          │
│    │、許愛貞、許敏貞、│                  │            │                │          │
│    │許志堅            │                  │            │                │          │
├──┼─────────┼─────────┼──────┼────────┼─────┤
│012 │遠東航業股份有限公│華南商業銀行總行營│73年7月17日 │14,126,601元    │A0000000  │
│    │司、許文華、趙晶雲│業部              │            │                │          │
│    │、許愛貞、許敏貞、│                  │            │                │          │
│    │許志堅            │                  │            │                │          │
├──┼─────────┼─────────┼──────┼────────┼─────┤
│013 │遠東航業股份有限公│華南商業銀行總行營│73年7月17日 │10,316,964元    │A0000000  │
│    │司、許文華、趙晶雲│業部              │            │                │          │
│    │、許愛貞、許敏貞、│                  │            │                │          │
│    │許志堅            │                  │            │                │          │
├──┼─────────┼─────────┼──────┼────────┼─────┤
│014 │遠東航業股份有限公│華南商業銀行總行營│73年7月17日 │13,632,347元    │A0000000  │
│    │司、許文華、趙晶雲│業部              │            │                │          │
│    │、許愛貞、許敏貞、│                  │            │                │          │
│    │許志堅            │                  │            │                │          │
├──┼─────────┼─────────┼──────┼────────┼─────┤
│015 │遠東航業股份有限公│華南商業銀行總行營│73年7月17日 │2,450,920元     │CR0000000 │
│    │司、許文華、趙晶雲│業部              │            │                │          │
│    │、許愛貞、許敏貞、│                  │            │                │          │
│    │許志堅            │                  │            │                │          │
├──┼─────────┼─────────┼──────┼────────┼─────┤
│016 │遠東航業股份有限公│華南商業銀行總行營│73年7月17日 │59,372,840元    │A0000000  │
│    │司、許文華、趙晶雲│業部              │            │                │          │
│    │、許愛貞、許敏貞、│                  │            │                │          │
│    │許志堅            │                  │            │                │          │
├──┼─────────┼─────────┼──────┼────────┼─────┤
│017 │遠東航業股份有限公│華南商業銀行總行營│73年7月17日 │8,510,712元     │A0000000  │
│    │司、許文華、趙晶雲│業部              │            │                │          │
│    │、許愛貞、許敏貞、│                  │            │                │          │
│    │許志堅            │                  │            │                │          │
├──┼─────────┼─────────┼──────┼────────┼─────┤
│018 │遠東航業股份有限公│華南商業銀行總行營│73年7月17日 │47,256,019元    │CR0000000 │
│    │司、許文華、趙晶雲│業部              │            │                │          │
│    │、許愛貞、許敏貞、│                  │            │                │          │
│    │許志堅            │                  │            │                │          │
├──┼─────────┼─────────┼──────┼────────┼─────┤
│019 │遠東航業股份有限公│華南商業銀行總行營│73年7月17日 │10,850,255元    │CR0000000 │
│    │司、許文華、趙晶雲│業部              │            │                │          │
│    │、許愛貞、許敏貞、│                  │            │                │          │
│    │許志堅            │                  │            │                │          │
├──┼─────────┼─────────┼──────┼────────┼─────┤
│020 │遠東航業股份有限公│華南商業銀行總行營│73年7月17日 │1,958,080元     │CR0000000 │
│    │司、許文華、趙晶雲│業部              │            │                │          │
│    │、許愛貞、許敏貞、│                  │            │                │          │
│    │許志堅            │                  │            │                │          │
├──┼─────────┼─────────┼──────┼────────┼─────┤
│021 │遠東航業股份有限公│華南商業銀行總行營│73年7月17日 │8,216,286元     │A0000000  │
│    │司、許文華、趙晶雲│業部              │            │                │          │
│    │、許愛貞、許敏貞、│                  │            │                │          │
│    │許志堅            │                  │            │                │          │
├──┼─────────┼─────────┼──────┼────────┼─────┤
│022 │遠東航業股份有限公│華南商業銀行總行營│73年7月17日 │45,280,932元    │CR0000000 │
│    │司、許文華、趙晶雲│業部              │            │                │          │
│    │、許愛貞、許敏貞、│                  │            │                │          │
│    │許志堅            │                  │            │                │          │
├──┼─────────┼─────────┼──────┼────────┼─────┤
│023 │遠東航業股份有限公│華南商業銀行總行營│73年7月17日 │10,396,764元    │CR0000000 │
│    │司、許文華、趙晶雲│業部              │            │                │          │
│    │、許愛貞、許敏貞、│                  │            │                │          │
│    │許志堅            │                  │            │                │          │
├──┼─────────┼─────────┼──────┼────────┼─────┤
│024 │遠東航業股份有限公│華南商業銀行總行營│73年7月17日 │1,877,720元     │CR0000000 │
│    │司、許文華、趙晶雲│業部              │            │                │          │
│    │、許愛貞、許敏貞、│                  │            │                │          │
│    │許志堅            │                  │            │                │          │
├──┼─────────┼─────────┼──────┼────────┼─────┤
│025 │遠東航業股份有限公│華南商業銀行總行營│73年7月17日 │7,908,628元     │A0000000  │
│    │司、許文華、趙晶雲│業部              │            │                │          │
│    │、許愛貞、許敏貞、│                  │            │                │          │
│    │許志堅            │                  │            │                │          │
├──┼─────────┼─────────┼──────┼────────┼─────┤
│026 │遠東航業股份有限公│華南商業銀行總行營│73年7月17日 │43,217,078元    │CR0000000 │
│    │司、許文華、趙晶雲│業部              │            │                │          │
│    │、許愛貞、許敏貞、│                  │            │                │          │
│    │許志堅            │                  │            │                │          │
├──┼─────────┼─────────┼──────┼────────┼─────┤
│027 │遠東航業股份有限公│華南商業銀行總行營│73年7月17日 │9,922,884元     │CR0000000 │
│    │司、許文華、趙晶雲│業部              │            │                │          │
│    │、許愛貞、許敏貞、│                  │            │                │          │
│    │許志堅            │                  │            │                │          │
├──┼─────────┼─────────┼──────┼────────┼─────┤
│028 │遠東航業股份有限公│華南商業銀行總行營│73年7月17日 │1,793,800元     │CR0000000 │
│    │司、許文華、趙晶雲│業部              │            │                │          │
│    │、許愛貞、許敏貞、│                  │            │                │          │
│    │許志堅            │                  │            │                │          │
├──┼─────────┼─────────┼──────┼────────┼─────┤
│029 │遠東航業股份有限公│華南商業銀行總行營│73年7月17日 │7,610,894元     │A0000000  │
│    │司、許文華、趙晶雲│業部              │            │                │          │
│    │、許愛貞、許敏貞、│                  │            │                │          │
│    │許志堅            │                  │            │                │          │
├──┼─────────┼─────────┼──────┼────────┼─────┤
│030 │遠東航業股份有限公│華南商業銀行總行營│73年7月17日 │41,219,800元    │CR0000000 │
│    │司、許文華、趙晶雲│業部              │            │                │          │
│    │、許愛貞、許敏貞、│                  │            │                │          │
│    │許志堅            │                  │            │                │          │
├──┼─────────┼─────────┼──────┼────────┼─────┤
│031 │遠東航業股份有限公│華南商業銀行總行營│73年7月17日 │9,464,305元     │CR0000000 │
│    │司、許文華、趙晶雲│業部              │            │                │          │
│    │、許愛貞、許敏貞、│                  │            │                │          │
│    │許志堅            │                  │            │                │          │
├──┼─────────┼─────────┼──────┼────────┼─────┤
│032 │遠東航業股份有限公│華南商業銀行總行營│73年7月17日 │1,712,560元     │CR0000000 │
│    │司、許文華、趙晶雲│業部              │            │                │          │
│    │、許愛貞、許敏貞、│                  │            │                │          │
│    │許志堅            │                  │            │                │          │
├──┼─────────┼─────────┼──────┼────────┼─────┤
│033 │遠東航業股份有限公│華南商業銀行總行營│73年7月17日 │7,306,563元     │A0000000  │
│    │司、許文華、趙晶雲│業部              │            │                │          │
│    │、許愛貞、許敏貞、│                  │            │                │          │
│    │許志堅            │                  │            │                │          │
├──┼─────────┼─────────┼──────┼────────┼─────┤
│034 │遠東航業股份有限公│華南商業銀行總行營│73年7月17日 │39,178,131元    │CR0000000 │
│    │司、許文華、趙晶雲│業部              │            │                │          │
│    │、許愛貞、許敏貞、│                  │            │                │          │
│    │許志堅            │                  │            │                │          │
├──┼─────────┼─────────┼──────┼────────┼─────┤
│035 │遠東航業股份有限公│華南商業銀行總行營│73年7月17日 │8,995,523元     │CR0000000 │
│    │司、許文華、趙晶雲│業部              │            │                │          │
│    │、許愛貞、許敏貞、│                  │            │                │          │
│    │許志堅            │                  │            │                │          │
├──┼─────────┼─────────┼──────┼────────┼─────┤
│036 │遠東航業股份有限公│華南商業銀行總行營│73年7月17日 │1,629,800元     │CR0000000 │
│    │司、許文華、趙晶雲│業部              │            │                │          │
│    │、許愛貞、許敏貞、│                  │            │                │          │
│    │許志堅            │                  │            │                │          │
├──┼─────────┼─────────┼──────┼────────┼─────┤
│037 │益利跨洋股份有限公│第一商業銀行總行營│73年6月19日 │63,556,028元    │KE0000000 │
│    │司(原名益利輪船股 │業部              │            │                │          │
│    │份有限公司)、趙晶 │                  │            │                │          │
│    │雲、許愛貞、許敏貞│                  │            │                │          │
│    │、許薇貞、紀君怡  │                  │            │                │          │
├──┼─────────┼─────────┼──────┼────────┼─────┤
│038 │益利跨洋股份有限公│第一商業銀行總行營│73年6月19日 │14,606,160元    │KE0000000 │
│    │司(原名益利輪船股 │業部              │            │                │          │
│    │份有限公司)、趙晶 │                  │            │                │          │
│    │雲、許愛貞、許敏貞│                  │            │                │          │
│    │、許薇貞、紀君怡  │                  │            │                │          │
├──┼─────────┼─────────┼──────┼────────┼─────┤
│039 │益利跨洋股份有限公│第一商業銀行總行營│73年6月19日 │2,623,440元     │KE0000000 │
│    │司(原名益利輪船股 │業部              │            │                │          │
│    │份有限公司)、趙晶 │                  │            │                │          │
│    │雲、許愛貞、許敏貞│                  │            │                │          │
│    │、許薇貞、紀君怡  │                  │            │                │          │
├──┼─────────┼─────────┼──────┼────────┼─────┤
│040 │益利跨洋股份有限公│第一商業銀行總行營│73年6月19日 │10,949,003元    │KE0000000 │
│    │司(原名益利輪船股 │業部              │            │                │          │
│    │份有限公司)、趙晶 │                  │            │                │          │
│    │雲、許愛貞、許敏貞│                  │            │                │          │
│    │、許薇貞、紀君怡  │                  │            │                │          │
├──┼─────────┼─────────┼──────┼────────┼─────┤
│041 │益利跨洋股份有限公│第一商業銀行總行營│73年6月19日 │61,525,463元    │KE0000000 │
│    │司(原名益利輪船股 │業部              │            │                │          │
│    │份有限公司)、趙晶 │                  │            │                │          │
│    │雲、許愛貞、許敏貞│                  │            │                │          │
│    │、許薇貞、紀君怡  │                  │            │                │          │
├──┼─────────┼─────────┼──────┼────────┼─────┤
│042 │益利跨洋股份有限公│第一商業銀行總行營│73年6月19日 │14,139,504元    │KE0000000 │
│    │司(原名益利輪船股 │業部              │            │                │          │
│    │份有限公司)、趙晶 │                  │            │                │          │
│    │雲、許愛貞、許敏貞│                  │            │                │          │
│    │、許薇貞、紀君怡  │                  │            │                │          │
├──┼─────────┼─────────┼──────┼────────┼─────┤
│043 │益利跨洋股份有限公│第一商業銀行總行營│73年6月19日 │2,540,800元     │KE0000000 │
│    │司(原名益利輪船股 │業部              │            │                │          │
│    │份有限公司)、趙晶 │                  │            │                │          │
│    │雲、許愛貞、許敏貞│                  │            │                │          │
│    │、許薇貞、紀君怡  │                  │            │                │          │
├──┼─────────┼─────────┼──────┼────────┼─────┤
│044 │益利跨洋股份有限公│第一商業銀行總行營│73年6月19日 │10,646,073元    │KE0000000 │
│    │司(原名益利輪船股 │業部              │            │                │          │
│    │份有限公司)、趙晶 │                  │            │                │          │
│    │雲、許愛貞、許敏貞│                  │            │                │          │
│    │、許薇貞、紀君怡  │                  │            │                │          │
├──┼─────────┼─────────┼──────┼────────┼─────┤
│045 │益利跨洋股份有限公│第一商業銀行總行營│73年6月19日 │8,222,633元     │KE0000000 │
│    │司(原名益利輪船股 │業部              │            │                │          │
│    │份有限公司)、趙晶 │                  │            │                │          │
│    │雲、許愛貞、許敏貞│                  │            │                │          │
│    │、許薇貞、紀君怡  │                  │            │                │          │
├──┼─────────┼─────────┼──────┼────────┼─────┤
│046 │益利跨洋股份有限公│第一商業銀行總行營│73年6月19日 │10,406,259元    │KE0000000 │
│    │司(原名益利輪船股 │業部              │            │                │          │
│    │份有限公司)、趙晶 │                  │            │                │          │
│    │雲、許愛貞、許敏貞│                  │            │                │          │
│    │、許薇貞、紀君怡  │                  │            │                │          │
├──┼─────────┼─────────┼──────┼────────┼─────┤
│047 │益利跨洋股份有限公│第一商業銀行總行營│73年6月19日 │45,280,932元    │KE206182  │
│    │司(原名益利輪船股 │業部              │            │                │          │
│    │份有限公司)、趙晶 │                  │            │                │          │
│    │雲、許愛貞、許敏貞│                  │            │                │          │
│    │、許薇貞、紀君怡  │                  │            │                │          │
├──┼─────────┼─────────┼──────┼────────┼─────┤
│048 │益利跨洋股份有限公│第一商業銀行總行營│73年6月19日 │1,879,440元     │KE0000000 │
│    │司(原名益利輪船股 │業部              │            │                │          │
│    │份有限公司)、趙晶 │                  │            │                │          │
│    │雲、許愛貞、許敏貞│                  │            │                │          │
│    │、許薇貞、紀君怡  │                  │            │                │          │
└──┴─────────┴─────────┴──────┴────────┴─────┘
附記：一、公示催告全文請先核對無誤後，於20日內將公示催告
      全文刊登新聞紙1 日－附記部分不必刊登（登報後，請自
      行核對所登內容有無錯誤）。
      二、有關刊登事宜，悉由聲請人自行選報刊登，本院並未
          委託他人代為辦理，請勿受騙。
  ★★三、未依規定刊載報紙者，視為撤回公示催告之聲請。
      四、請於申報權利期間屆滿翌日起算3 個月內，自行持本
          公示催告及報紙具狀向本院聲請除權判決。
  ★★五、限登全國版。

司法院資訊處製作；財團法人民間司法改革基金會備份。
